# 求助陈版主：租赁变更问题

提问人：达芬奇兮 时间：2023-03-27 18:22:59
求助陈版主：公司固定付款额没有变化，只是付款周期由半年付改为季付，是否属于租赁变更？是否需要重新根据租赁负债的计算重新计算使用权资产？还是使用权资产仍按原来计算的摊销金额摊销，租赁负债根据实际付款时间进行减少并计提利息？

回答人：chenyiwei
付款周期由半年付改为季付，这一变化会影响租赁负债的折现值，因此也属于租赁变更。对于由此导致的租赁负债折现值变动，应相应调整使用权资产账面价值。